臺灣高等法院高雄分院刑事判決　　　　　　　　　　九十三年度上訴字第三八七號
　　　上　訴　人
　　　即　被　告　甲○○
　　　選任辯護人　王國論　律師
右上訴人因違反毒品危害防制條例案件，不服臺灣高雄地方法院九十二年度重訴字第
六號中華民國九十三年三月二十六日第一審判決（起訴案號：臺灣高雄地方法院檢
察署九十二年度偵字第五八一六號），提起上訴，本院判決如左：
    主  文
原判決撤銷。
甲○○販賣第二級毒品，處有期徒刑捌年，褫奪公權柒年，扣案如附表一所示之第二
級毒品安非他命伍大包（合計淨重肆仟玖佰柒拾陸點貳伍公克、包裝重陸拾壹點肆公
克、純度百分之玖肆點玖、純質淨重肆仟陸佰玖拾柒點零捌公克）均沒收銷燬之；
販賣第二級毒品安非他命所得之財物新台幣肆拾伍萬元沒收之，如全部或一部不能沒
收時，以其財產抵償之。
其他被訴販賣第一級毒品部分無罪。
    事  實
一、甲○○（綽號『阿順仔』）曾於民國八十五年間，因違反麻醉藥品管理條例案件
    ，經本院於八十五年七月三十日判處有期徒刑十四年，褫奪公權十年，經最高法
    院於八十五年十月十八日駁回上訴確定，於八十五年十月十八日入監服刑，於九
    十一年四月十七日縮短刑期假釋交付保護管束，在假釋期間，猶不知悔改，明知
    安非他命係毒品危害防制條例第二條第二項第二款所稱之第二級毒品，未經許可
    ，不得持有、販賣，竟基於販賣第二級毒品安非他命牟利之犯意，於九十一年（
    原審誤載為九十二年）十二月三十日上午七時四十一分許，在高雄市某處，先以
    公共電話與張兆琳之0000000000號行動電話互相聯繫後，由甲○○以
    安非他命每包一公斤新臺幣（下同）四十五萬元代價販賣予張兆琳（經本院以九
    十三年度上訴字第三八五號判處有期徒刑七年六月，現上訴於最高法院，尚未確
    定），雙方並約定於九十二年一月二日，在高雄市區交貨，嗣於九十二年一月二
    日上午十時許，張兆琳駕駛車牌號碼五Ｆ─九五一五號自用小客車，前往高雄市
    左營區○○○路與明仁路口之麥當勞速食店前所約定之地點等候，張兆琳將購買
    安非他命一公斤之價金四十五萬元交給甲○○，並由甲○○將該五大包安非他命
    《每包重約一公斤，共計重約五公斤，除其中一包為張兆琳、鄧秀月與鄧秀月之
    子陳國偉（綽號阿偉）及其友人施隆偉（綽號阿隆）共同以四十五萬元購買外（
    陳國偉、施隆偉部份，未經起訴），其餘四包則因甲○○住處日前遭搜索，而暫
    交由張兆琳保管》分別預先包裝藏放在兩個禮盒內（各為一個為海苔及蛋捲禮盒
    ）交予張兆琳，復由張兆琳將其中之蛋捲禮盒放置在駕駛座旁之右前座之腳踏墊
    處，另一海苔捲禮盒則放置在自小客車左後座腳踏墊處。張兆琳隨後即駕駛上開
    車牌號碼五Ｆ─九五一五號自用小客車至臺南縣新化鎮○○路一００號之十九搭
    載鄧秀月後，自臺南縣新化鎮○○○○○道一號中山高速公路由南往北方向行駛
    ，途經中山高速公路新營收費站時，為警循線查獲，並分別自前開自小客車內右
    前座及左後座之腳墊上取出該五大包第二級毒品安非他命（合計淨重四千九百七
    十六．二五公克、包裝重六十一．四公克、純度百分之九四．三九、純質淨重四
    千六百九十七．０八公克），因而循線查獲甲○○。
二、案經法務部調查局屏東縣調查站移送及臺灣高雄地方法院檢察署檢察官簽分偵查
    起訴。
    理  由
壹、有罪部分（販賣第二級毒品給張兆琳部分）：
甲、程序方面：
一、本件辯護人爭執法務部調查局屏東縣調查站所為之監聽及其監聽譯文未經檢察官
    舉證其合法性，而爭執該證據無證據能力云云。經查，本件監聽業經法務部調查
    局屏東縣調查站由台灣高雄地方法院檢察署九十一年十二月四日核發雄檢楠監律
    字第二號通訊監察書辦理，此有附卷之通訊監察書載明監聽對象及監聽時間等相
    關內容，茲為本件合法監聽之依據（參本院卷第二一四頁）。辯護人爭執本件監
    聽之合法性等語，為無理由。
二、又辯護人另爭執內政部警政署國道公路警察局第四警察隊對共犯張兆琳當場搜索
    取得安非他命證物之合法性一節。經查本件對於張兆琳所為之搜索扣押係經台灣
    高雄地方法院檢察署檢察官於九十二年一月二日以雄檢南律字第五一九三號，並
    依據刑事訴訟法第一百三十一條第二項、調度司法警察條例第七條規定，核發實
    施逕行搜索指揮書予法務部調查局屏東縣調查站及國道公路警察局第四警察隊，
    對於犯罪嫌疑人張兆琳之車牌號碼五Ｆ─九五一五號自小客車及其身體、物件逕
    行搜索（參法務部調查局屏東調查站解送人犯報告書（外放）卷第三十六頁、第
    三十九頁），因而查獲本件安非他命五大包。按刑事訴訟法第一百三十一條規定
    ：「有左列情形之一者，檢察官、檢察事務官、司法警察官或司法警察，雖無搜
    索票，得逕行搜索住宅或其他處所：一、因逮捕被告、犯罪嫌疑人或執行拘提、
    羈押，有事實足認被告或犯罪嫌疑人確實在內者。二、因追躡現行犯或逮捕脫逃
    人，有事實足認現行犯或脫逃人確實在內者。三、有明顯事實足信為有人在內犯
    罪而情形急迫者。檢察官於偵查中確有相當理由認為情況急迫，非迅速搜索，二
    十四小時內證據有偽造、變造、湮滅或隱匿之虞者，得逕行搜索，或指揮檢察事
    務官、司法警察官或司法警察執行搜索，並層報檢察長。前二項搜索，由檢察官
    為之者，應於實施後三日內陳報該管法院；由檢察事務官、司法警察官或司法警
    察為之者，應於執行後三日內報告該管檢察署檢察官及法院。法院認為不應准許
    者，應於五日內撤銷之。第一項、第二項之搜索執行後未陳報該管法院或經法院
    撤銷者，審判時法院得宣告所扣得之物，不得作為證據。」，因此本件逕行搜索
    之情形，為刑事訴訟法允許無令狀搜索之一種，即無須核發搜索票亦得為之，惟
    依前開之規定，於逕行搜索之情形，檢察官須於三日內陳報該管法院。經查張兆
    琳及鄧秀月於九十二年一月二日為國道公路警察查獲後起出毒品安非他命五大包
    ，經法務部調查局屏東縣調查站製作調查筆錄後九十二年一月三日將張兆琳等人
    解送至台灣高雄地方法院檢察署，旋即於當日由台灣高雄地方法院檢察署向該管
    高雄地方法院對張兆琳與鄧秀月二人以查獲安非他命，二人所犯毒品危害防制條
    例第四條第二項之運輸第二級毒品安非他命罪嫌重大，且有共犯在逃有勾串共犯
    之虞，所犯又係最輕本刑五年以上有期徒刑之罪，非予羈押顯難進行追訴審判，
    因認有羈押之必要，依刑事訴訟法第一百零一條第一項第二款及第三款之規定，
    於民國九十二年一月三日聲請執行羈押，並經台灣高雄地方法院准予羈押在案，
    其形式上已符陳報該管法院之要求。且依據前開刑事訴訟法之規定，縱檢察官未
    於執行後三日內報告該管法院，審判時法院對於該扣得之物是否得為證據，尚有
    裁量權，並非當然排除其證據能力。本件查扣之毒品安非他命五大包，如前所述
    ，經由台灣高雄地方法院檢察署檢察官核發逕行搜索指揮書，指揮法務部調查局
    屏東縣調查站及國道公路警察局第四警察隊執行搜索，且查扣之五大包安非他命
    分別裝於海苔及蛋捲禮盒內，亦係由鄧秀月自行打開禮盒並將上層之報紙掀開，
    而查獲該五大包安非他命，其搜索扣押過程除有內政部警政署國道公路警察局第
    四警察隊搜索扣押筆錄附卷可稽，並經執行調查員陳慧明及員警吳盈慶於原審及
    本院審理中到庭結證說明跟監及攔截查獲等經過（見原審卷第二八０頁至第二八
    二頁、第二九一頁至第二九八頁、本院卷第一二三頁至第一三三頁），本院認其
    搜扣過程並無任何違法或不當之情事，當無應排除其證據能力之理由，均先此敘
    明。
乙、實體方面：
一、訊據上訴人即被告甲○○固不否認0000000000號行動電話係其所有及
    其之前綽號係「阿順仔」，然矢口否認涉有右揭販賣第二級毒品安非他命給張兆
    琳之犯行，辯稱：我並沒有販賣毒品，也沒有交付毒品予張兆琳，在九十二年一
    月二日我並沒有與張兆琳見面，也沒有交付安非他命給他等語。
二、經查：
（一）證人張兆琳於案發之際，經警在現場所查獲之安非他命五大包中（每包重約一
      公斤），其中一包係由張兆琳與鄧秀月、陳國偉（鄧秀月之子，綽號阿偉）、
      施隆偉（綽號「阿隆」）共同以四十五萬元向被告甲○○購買之事實，業據證
      人張兆琳分別於警訊、偵查中證述甚詳。
（二）證人張兆琳於九十二年二月十八日警訊時證稱：「九十一年十二月三十日綽號
      『阿順仔』打電話給我，告知我有安非他命，每公斤新臺幣四十五萬元，問我
      要不要下去拿，我因年關將屆，乃允諾再二天下去拿，經我籌好四十五萬元後
      ，於九十二年一月一日南下至鄧秀月家，次日再獨自開五Ｆ─九五一五號自用
      小客車前往高雄市○○路大樂賣場附近之麥當勞前，我在車上交給『阿順仔』
      四十五萬元後，他就將分裝二盒共五公斤安非他命放到我車子後座，並告訴我
      除了我要的一公斤外，另多了四公斤，過二天他會打電話給我。」等語（見外
      放調查卷第七九頁背面、第八十頁），其於九十二年二月十八日檢察官偵查中
      供稱：「（五公斤的安非他命是何用？）是『阿順仔』打電話給我，表示有貨
      ，看我要不要下來，我因最近沒有工作，所以打算買來再轉賣出去。．．一月
      二日上午在大樂大賣場附近的麥當勞前，我在車上交給『阿順仔』四十五萬元
      後，我原本是要買一公斤，結果他就拿二盒給我，並且向我說除了我要的一公
      斤之外，另外又多了四公斤，並且向我表示前二月的晚上，他的住處被抄，東
      西要先放在我這裡，我實際上只是要向『阿順仔』買一公斤而已。」等語（見
      外放調查卷第八十二頁、第八十三頁）。
（三）證人張兆琳雖於原審九十二年七月二十三日審理時改稱：「我本來要跟綽號叫
      阿順仔的人約好要買安非他命兩包，每包各為二十二萬五千元，合計四十五萬
      元，當天他拿了二桶總共五包交付給我，其中多出來的三包是阿順仔寄在我那
      邊說好晚上要來拿。」、「（阿順仔是否就是被告甲○○？）阿順仔不是甲○
      ○，阿順仔另有其人。」、「（案發前後是否有跟甲○○聯絡過？聯絡內容為
      何？）有，他有問我要不要買安非他命，我跟他說不要。」等語（見原審卷第
      三一頁、第三二頁），又於九十三年三月三日審判筆錄中改稱：「（這五包安
      非他命你是何時？何地？向何人買的？）我是一月二日早上九點左右去七賢橋
      愛河的小公園找綽號阿順仔的男子向他要錢，因為他欠我四十五萬元，我就以
      四十五萬元向他抵五包安非他命，我告訴他我沒有地方賣，他告訴我一兩賣二
      萬八就有人買。」、「（為何警訊時說是在左營區○○路買的？）我在愛河公
      園找到他，但他沒有貨給我，後來他就帶我在明誠二路大樂旁邊的麥當勞，等
      了五分鐘，他拿了兩個禮盒過來，一個說要跟我抵債，一個說寄我。」、「（
      他跟你抵債的禮盒裡面有幾包安非他命？）兩包。」、「（你之前在偵訊中為
      何說以四十五萬元向阿順仔買一包安非他命？）我是隨便講的。」、「（阿順
      仔是否即為當庭之被告甲○○？）不是他。」等語（見原審卷第三０一頁、第
      三０三頁），證人張兆琳於本院九十三年八月十八日審理時結證：「九十二年
      一月二日我南下不是要買毒品，我是南下要債，我也沒有與甲○○見過面。我
      南下時，不知道被跟監，我當時拿到的五大包毒品，我沒有看到，所以不知道
      每包的重量及包裝是否都相同，我南下不是要買毒品的，而是要去要債的。阿
      順仔拿一包給我抵債，其餘四包寄我的。」、「（九十二年一月一日晚上六時
      五十八分的時候，你有與甲○○通聯，其中有說到你還有那一種東西嗎？那一
      種東西是指何種東西？）是指壯陽藥，但我隔天沒有拿到壯陽藥，因為甲○○
      關機。」、「（九十一年十二月三十日你撥手機給甲○○說，過兩天要到南部
      拿貨，貨是指什麼？）我是到屏東買水果（蓮霧、木瓜、香蕉）。是要向在地
      人買，但是我不知其名，地點是竹仔腳。」、「（你電話中所說的阿順仔是否
      就是在麥當勞交毒品給你的人？）不是同一人，因為阿順仔是我在二年前在愛
      河邊七賢路旁的小公園認識的，他在賣明牌，我是作組頭，交貨給我的阿順是
      賣明牌的阿順仔。」、「（電話中的阿順是如何認識？）就是今日庭上的甲○
      ○。我是認識鄧秀清才認識甲○○的。」、「（交貨給你的就是賣明牌的阿順
      ，他為何交毒品給你？）因為我中了六合彩肆拾柒萬多元，當日他拿一包東西
      給我抵押，我說不要，他說如果你怕我走掉，我再拿幾包放在你那裡。」，證
      人張兆琳與先前之供述不一，惟張兆琳係本件共犯，亦係遭警當場查獲之人，
      所為之供述亦可能慮及自身及其他共犯之利害關係，迭為不同之陳述，惟據前
      揭監聽內容及張兆琳於偵、調中均指證「阿順仔」即為被告甲○○等情，渠事
      後改稱阿順仔不是甲○○，無非係為被告甲○○脫罪之詞，自難採信。
（四）由臺灣高雄地方法院檢察署於九十一年十二月四日核發雄檢楠監律字第二號通
      訊監察書，並交由法務部調查局屏東縣調查站監聽譯文（以下簡稱監聽譯文，
      雄檢楠監律第二號），其中譯文：（Ａ）被告甲○○與張兆琳於九十一年十二
      月三十日上午七時四十一分之對談中，甲○○（綽號「阿順仔」，後述）向張
      兆琳表示你【四萬五】要不要下來拿（暗語）。張兆琳答稱：再二天哦。被告
      甲○○則稱：好沒關係等語可知。而張兆琳亦已表示上開內容係表示該綽號「
      阿順仔」安非他命一公斤四十五萬元，因當時身上沒有錢，才表示過兩天後才
      下去南部拿貨等語相符（參九十二年一月二十九日調查筆錄）。（Ｂ）其後，
      張兆琳隨即於當日上午十時二十四分許，以0000000000號行動電話
      與鄧秀月聯絡，該段談話內容：「張：喂。鄧女：可以嗎？張：可以了，我早
      上才用這支打給你，早上七早八早【屏東人】打電話給我，他問說要不要去借
      【四十五萬】否？鄧女：啥？張：有【四十五萬】要借我啦！問看我要下去（
      南部）否？我說可能再二天吧！我這樣回答啦！‧‧‧張：我哪有一定，要看
      『猴囝仔』有無拿錢進來，錢沒有進來我下去幹什麼！他又打電話來叫我去拿
      【四十五萬】，我下去又不是去玩，一定是有事才會下去，不然一趟花一千元
      又累，好啦，我聯絡『細漢仔』看怎樣。鄧女：好」。此經屏東縣調查站調查
      員於九十二年一月廿九日訊問時，提示該監聽譯文，問及張兆琳其中談話內容
      「四十五萬」、「猴囝仔」、「細漢仔」、「屏東人」係指何意？共犯張兆琳
      答：「【四十五萬】係指安非他命一公斤、「猴囝仔」、「細漢仔」係指陳國
      偉及綽號「阿隆」等人，「屏東仔」係指阿順。（Ｃ）同年十二月三十一日晚
      上八時三十五分，張兆琳與陳國偉對話中，張兆琳向陳國偉表示：我現在就等
      你的錢。陳國偉則答稱：我知道，我就明天中午．．．。張兆琳又稱：他（甲
      ○○）跟我講，有東西要給我，叫我下去．．．，後面的要一手錢一手貨啦。
      陳國偉答稱：我知道，後面的我知道怎麼做。（Ｄ）張兆琳與鄧秀月隨後於九
      十二年一月一日下午二時三十八分之對話中，鄧秀月向張兆琳表示：已經講好
      了要拿【二塊（元）六】。（暗語係已聯絡好陳國偉要以二十六萬元購買半公
      斤之安非他命）。張兆琳復答稱：叫我過去拿嗎？鄧秀月答稱：已經過去了，
      再一起去。張兆琳稱：他（應指陳國偉或施隆偉）過來，是他要過來？鄧秀月
      表示：（你）過來，還有錢放在這裏要給你啦！等語。核與張兆琳於偵訊中所
      供之與陳國偉各購買半包之安非他命之數量及購買之金額相符（參九十二年二
      月十八日偵訊筆錄），顯見張兆琳與鄧秀月、陳國偉、施隆偉一起購買各半公
      斤之安非他命（即一大包）事實，應確可認。證人張兆琳雖於原審九十二年七
      月二十三日調查時改稱：「買二包總共四十五萬元」，然其此部分所供購買之
      數量及每公斤安非他命之價格，與監聽內容購買之數量及金額均不相符，故證
      人張兆琳上開證述顯與事實不符，自難採信，併此說明。（Ｅ）張兆琳於九十
      二年一月二十九日調查筆錄中供承：「綽號『阿順仔』於一月一日下午主動打
      電話來說有『貨』要下來，我遂於一月二日上午八、九點許自台南新化鄧秀月
      住所駕五Ｆ─九五一九自小客車來高雄，於前述時間取得該二盒禮品後即放置
      在車後座」等語，核與法務部調查局屏東縣調查站監聽譯文，被告甲○○與張
      兆琳於九十二年一月一日十八時五十八分之對談中，張兆琳：「我跟你講我差
      不多明天十點多到你那裡」，甲○○：「好呀」；張兆琳：「這樣，現還有『
      那種』嗎？」，甲○○答：「那不要‧‧不要問啦！」、「來時候再‧‧【票
      】該開給你的。開還給你的就要開還給你。」等語相符，且被告甲○○於案發
      前晚猶與張兆琳事先聯繫翌日如何交易之事實，應可確認。（Ｆ）張兆琳與陳
      國偉於九十二年一月二日上午八時十九分對談中，張兆琳詢問陳國偉，施隆偉
      是否有匯錢給伊。陳國偉則答稱：沒有，要到（當日）中午時再看看等語。張
      兆琳則埋怨答稱：現在（一月二日早上）就要出門了，還要等到中午等語。並
      要陳國偉打電話給綽號「阿順仔」（甲○○），而陳國偉則向張兆琳詢問綽號
      「阿順仔」之電話，張兆琳答稱：0000000000號等語。又張兆琳對
      事先已於九十一年十二月三十日與綽號「阿順仔」取得聯繫，雙方並約定於九
      十二年一月二日上午十時許，由張兆琳駕小客車前往高雄市左營區○○○路與
      明仁路口之麥當勞速食店等候交易之事實，已如前述，而被告甲○○亦供稱：
      0000000000號係其行動電話之號碼等語（參原審九十二年七月九日
      訊問筆錄、九十三年三月三日審判筆錄），核與張兆琳與陳國偉當日上午對話
      如何與「阿順仔」聯絡之行動電話號碼相符。此外，復有監聽本全文、張兆琳
      於九十二年一月二十九日調查筆錄中指認被告甲○○之彩色照片即為號「阿順
      仔」之指認照片在卷可稽。至證人張兆琳於本院九十三年八月十八日審理時結
      證：「九十二年一月一日晚上六時五十八分，我與甲○○通聯，其中說到還有
      那一種東西嗎？那一種東西是指壯陽藥，但隔天我沒有拿到壯陽藥，因為甲○
      ○關機。九十一年十二月三十日我撥手機給甲○○說，過兩天要到南部拿貨，
      貨是指我是到屏東買水果（蓮霧、木瓜、香蕉）。至於我電話中所說的阿順仔
      ，與在麥當勞交毒品給我的人，不是同一人，因為該阿順仔是我在二年前在愛
      河邊七賢路旁的小公園認識的，他在賣明牌，我是作組頭，因為我中了六合彩
      四十七萬多元，九十二年一月二日我南下沒有與甲○○見過面，我當天下來不
      是要買毒品，我是南下要債，當日賣明牌之阿順拿一包東西（指安非他命）給
      我抵押，我說不要，他說如果你怕我走掉，我再拿幾包放在你那裡，交貨給我
      的阿順是賣明牌的阿順仔。而電話中的阿順就是今日庭上的甲○○，我是認識
      鄧秀清才認識甲○○的。」等語（見本院卷第一三六頁至第一三八頁），然證
      人張兆琳於案發前幾日一再與被告甲○○以電話聯絡，且雙方就貨品之價錢、
      數量均已談妥，且張兆琳一再問及有無「那種」，並與鄧秀月、陳國偉、施隆
      偉等人籌好價金，還為了陳國偉、施隆偉未籌好價金之事生氣，其又先至台南
      新化找鄧秀月，二人再專程於九十二年一月二日南下高雄找被告甲○○購買安
      非他命，依常理被告甲○○豈有於該日將手機關機之理？而張兆琳當日如不是
      南下買毒品，而係來要債，其何須大費周章與鄧秀月、陳國偉、施隆偉等人聯
      絡籌錢？既然係要債，也應該先與債務人聯絡，以便知其行蹤，然卻未見張兆
      琳與該賣明牌之「阿順仔」聯絡，突然張兆琳由其自稱另一個「阿順仔」處取
      得扣案之五大包安非他命，且依張兆琳所述，其既然要南下屏東拿貨（蓮霧、
      木瓜、香蕉），為何專程南下買蓮霧、木瓜、香蕉等水果，為何案發當天其未
      到屏東拿水果，反而拿取安非他命毒品後即要返家？果真張兆琳要向被告甲○
      ○所購買之物品係壯陽藥，張兆琳何須四處招兵買馬籌錢？可見證人張兆琳於
      本院審理時證述之情節與事實不符，有違常理。綜上所述，本院審酌事理常情
      ，認應以證人張兆琳警訊及偵查中時之證述為可採，尚難據證人張兆琳於原審
      調查、審理時及本院審理時迴護被告甲○○之詞，而認被告有利之認定。
（五）被告甲○○雖提出大新汽車駕駛人訓練班駕駛訓練紀錄及證明書（附於偵查卷
      第三十五頁、第四十四頁），其辯稱於查獲當天即九十三年一月二日上午十一
      時，其於駕訓班接受駕駛訓練，並未到明誠二路與明仁路口之麥當勞速食店前
      將五包安非他命交予張兆琳云云，惟被告甲○○於偵查中供稱：「（一月二日
      上午十一時前在何處？）在明誠二路的家中。」等語（見偵查卷第四十一頁）
      ，「（駕訓班到你住家有多遠？）沒有多遠，過二個路口就到了，騎機車五分
      鐘內就到了。」、「（大樂大賣場離你住處多遠？）也是五分鐘內就可抵達，
      他是駕訓班後面。」等語可知，被告甲○○於一月二日上午十一時前先將五包
      安非他命交予張兆琳後，仍能及時趕到駕訓班上課，被告甲○○提出前開紀錄
      及證明書，尚無法為被告不在場之證明而為有利於被告之認定。
（六）證人即查獲本件之屏東縣調查站組長陳慧明於本院九十三年八月十八日審理時
      結證：「對於張兆琳的監聽是從九十一年十二月五日至九十二年一月三日止，
      我們當時是經過他們談話的內容中研判出他們有毒品進來。甲○○在其住處有
      電話，我們是聽到他住處的電話，然後再向中華電信申請清查。」、「（你們
      在九十二年一月二日之前就研判張兆琳要來高雄買毒品？）這不是我們研判的
      ，因為他之前就說九十二年一月二日要下來。」、「九十二年一月二日我們有
      跟監張兆琳，但沒有全程跟監。」、「（九十二年一月二日有無跟監甲○○？
      ）此部分沒有。因為我們當初從早上九點半左右到早上十點半守候在甲○○明
      誠二路住處附近，我們守候在後門的同事回報沒有看到甲○○，也沒有看到張
      兆琳。」、「（監聽當中監聽譯文所稱的阿順，如何確認是甲○○？）從監聽
      張兆琳及陳國偉的對話中，可以確定阿順就是甲○○。」、「（監聽譯文中所
      提到的阿順，你如何確定是同一人？）從他們的談話內容中可以確定是同一人
      ，因為八十四年我承辦過甲○○的麻藥走私案件，而且我跟他都是澎湖籍的，
      我從他的口音我可以確認是他。」、「張兆琳來高雄，早上九點半到十點半部
      分，沒有跟監上。」等語（見本院卷第一二四頁至第一三０頁），因此依證人
      陳慧明上開所述，對於九十二年一月二日上午被告甲○○與張兆琳交易安非他
      命之過程雖未跟監上，然從被告甲○○與張兆琳二人之間聽電話錄音內容可得
      知被告甲○○與張兆琳於九十二年一月二日上午將要交易安非他命，應可認定
      ，且不久張兆琳即在高速公路新營收費站被攔截並在其車上查獲扣案之五大包
      安非他命，可見證人張兆琳買受安非他命之對象確實是被告甲○○無誤。
（七）被告販賣安非他命予張兆琳之價格為四十五萬元，此據證人張兆琳證述明確。
      本件被告自始否認有販賣毒品犯行，復查無積極證據足認被告自始即係基於販
      售營利之犯意，而購入上開扣案之五大包第二級毒品安非他命，自尚難逕以認
      定被告自始即係基於販售圖利之犯意，而購入上開扣案之毒品，以供伺機販售
      之用。然近來政府為杜絕毒品氾濫，毒害人民甚深，再三宣導教民眾遠離毒品
      、媒體之報導既深且廣，對於毒品之禁絕，應為民眾所熟悉。又政府對於查緝
      施用、轉讓及販賣毒品無不嚴格執行，且販賣毒品罪更係重罪，設若無利可圖
      ，衡情一般持有毒品者，當不致輕易將持有毒品交付他人。況且，安非他命價
      格不貲，且販賣毒品安非他命係違法行為，非可公然為之，亦無公定之價格，
      不論任何包裝，均可任意分裝增減分量，每次買賣價量，亦可能隨時依雙方間
      之關係深淺、資力、需求量及對行情之認知、來源是否充裕、查緝是否嚴緊，
      購買者被查獲時供述購買對象之可能性風險之評估等，因而異其標準，並機動
      調整，非可一概而論，是販賣之利得除經坦承犯行或價量俱臻明確外，委難查
      得實情，販賣之人從價差或量差中牟利方式雖異，其意圖營利之非法販賣行為
      則一，足見被告上開販賣毒品所為，確有營利意圖，應可認定。
（八）扣案如附表一所示之五大包晶體，業經檢出安非他命陽性反應，合計淨重四千
      九百七十六．二五公克，包裝重六十一．四公克，純度百分之九十三．三九，
      純質淨重四千六百九十七．０八公克，有法務部調查局九十二年一月十日調科
      壹字第０九二００００五八五０號鑑驗通知書一份附於偵查卷第九二頁足據。
（九）綜上所述，足見被告否認販賣安非他命給張兆琳施用，要屬卸責之詞，不足採
      信。本件事證明確，被告販賣第二級毒品安非他命犯行，堪以認定。
三、按安非他命係毒品危害防制條例第二條第二項第二款所規定之第二級毒品，不得
    非法持有、販賣。被告甲○○意圖營利販賣第二級毒品安非他命予張兆琳等人施
    用，核被告所為，係犯毒品危害防制條例第四條第二項之販賣第二級毒品罪。被
    告非法持有第二級毒品之低度行為，應為其販賣第二級毒品之高度行為所吸收，
    不另論罪。至被告被訴與葉耀彩共同販賣第二級毒品給許百樂部分，本院認被告
    不成立該部分犯罪，詳如後述，公訴人認此部分與該論罪科刑部分有連續犯之裁
    判上一罪關係，故本院就此部分不另為無罪之諭知。
貳、無罪部分（與葉耀彩共同販賣第一、二級毒品給許百樂部分）：
一、公訴意旨另以：被告甲○○又於九十二年一月二十八日二十二時許，將如附表二
    所示之第一級毒品海洛因及第二級毒品安非他命，附表三所示供販賣毒品所用之
    物，寄放在綽號「霸王」之葉耀彩位於高雄市三民區市○○路四五六巷九號之租
    住處，嗣於同年一月二十九日下午，被告甲○○打電話予葉耀彩，告知如有人欲
    購買第一級毒品海洛因及第二級毒品安非他命，請葉耀彩持毒品予欲購買之人，
    嗣後同日下午四時許，許百樂打電話予葉耀彩約定購買值八千元之第一級毒品海
    洛因及第二級毒品安非他命，並約定由葉耀彩持上開毒品至高雄市○○區○○路
    與力行路口交貨予許百樂，葉耀彩於與許百樂約定好交付毒品種類、數量及地點
    後，即持第一級毒品海洛因一包及第二級毒品安非他命二包出門，未及將前開毒
    品交付予許百樂，旋即為埋伏在葉耀彩住處外之警察逮捕，並由警察持搜索票進
    入葉耀彩住處搜索，自葉耀彩身上及住處查獲如附表二及附表三所示之物品，因
    認被告甲○○有與葉耀彩共犯毒品危害防制條例第四條第一項、第二項之販賣第
    一級、第二級毒品罪嫌云云。
二、按犯罪事實應依證據認定之，無證據不得認定犯罪事實；又不能證明被告犯罪者
    ，應諭知無罪之判決；刑事訴訟法第一百五十四條第二項、第三百零一條第一項
    分別定有明文。又按刑事訴訟法上所謂認定犯罪事實之證據，係指足以認定被告
    確有犯罪行為之積極證據而言，如未能發現相當證據或證據不足以證明，自不能
    以推測或擬制之方法，以為裁判基礎，最高法院二十九年度上字第三一０五及四
    十年度台上字第八十六號分別著有判可資參照。而認定不利於被告之事實，須依
    積極證據，茍積極證據不足為不利被告之認定時，即應為有利於被告之認定，更
    不必有何有利之證據；又認定犯罪事實所憑之證據，雖不以直接證據為限，間接
    證據亦包括在內，然而無論直接證據或間接證據，其為訴訟上之證明，須於通常
    一般之人均不致有所懷疑，而得確信其為真實之程度者，始得據為有罪之認定，
    倘其證明尚未達到此一程度，而有合理之懷疑存在而無從使事實審法院得有罪之
    確信時，即應由法院為諭知被告無罪之判決，最高法院亦分別著有三十年度上字
    第八一六號及七十六年度台上字第四九八六號判例足參。
三、公訴人認被告甲○○有與葉耀彩共同基於意圖營利販賣第一級毒品海洛因及第二
    級毒品安非他命之罪嫌，無非係以證人葉耀彩於台灣高雄地方法院檢察署偵查中
    證稱：「順仔」即甲○○，警方所查獲之毒品是「順仔」在一月二十八日晚上拿
    到住處給我，「順仔」在隔天有打電話給我，並表示如果有朋友要看東西，就拿
    去給他看，「順仔」在一月中旬曾表示說他住處有被調查人員搜索過，但沒有搜
    到東西，過沒幾天又到我住處表示他的住處不安全，可否寄放在我住處等語，核
    與其於台灣高雄地方法院九十二年訴字六一九號案件審理中之供述相符。證人許
    百樂於九十二年訴字六一九號案件審理中證稱：「在九十二年一月二十九日，我
    與阿順以電話聯絡表示要購買毒品，阿順叫我跟霸王即葉耀彩聯絡，我與葉耀彩
    聯絡時，要求葉耀彩拿海洛因及安非他命給我看，如果我看滿意就要購買，結果
    葉耀彩還沒來，警察就逮捕我了。」等語為論據。
四、訊據上訴人即被告甲○○固不否認0000000000號行動電話係其所有及
    其之前綽號係「阿順仔」，然矢口否認涉有右揭販賣第一級毒品海洛因及第二級
    毒品安非他命之犯行，辯稱：我並沒有販賣毒品，也沒有交付毒品或扣押物給葉
    耀彩，這些扣案物品與我均無關等語。
五、經查：
（一）證人葉耀彩與許百樂遭高雄市政府警察局三民第一分局查獲當天，即九十二年
      一月二十九日所製作之調查筆錄，證人葉耀彩供稱：「（警方在你身上查獲之
      毒品安非他命兩包、海洛因一包，你是準備賣給何人？價值多少錢？）我是準
      備要賣給綽號叫小龍的男子。要賣他新台幣兩萬元。」等語（見偵卷第四十六
      頁反面）；證人許百樂則供稱：「（你於何時到達被查獲之地點？在該處要做
      何事？）我是於大約十六時二十分到達該處，我是與我女朋友在該處等我朋友
      綽號『霸龍』本名葉耀彩，我們是來高雄遊覽順便去找他，之前曾經聽說他有
      在販賣毒品，但我未曾向他購買。」、「（葉耀彩當時是被警方持搜索票在其
      家中查獲毒品及分裝工具後，才向警方供稱係正要將毒品安非他命一兩及海洛
      因毒品【價值八千元】販賣給你，才帶同警方至該處所將你查獲，並且在你所
      有的車上皮包內查獲海洛因【毛重０‧３公克】，你做何解釋？）我當時確實
      是有打0000000000之行動電話給綽號「霸龍」本名葉耀彩，我是要
      叫他拿毒品安非他命、海洛因至該地點給我看看，如有合意我再向他購買，並
      未向他說數量，只向他說要拿價值八千元的毒品來看。」等語（見偵卷第四十
      九頁正、反面），證人葉耀彩於被查獲當時既未提及當天被告甲○○曾打電話
      給伊說許百樂要購買毒品，證人許百樂亦未提到曾打電話給阿順購買毒品，及
      阿順叫其向霸王即葉耀彩連絡等情。如證人許百樂原本係要向被告甲○○購買
      ，則於最初警訊時竟對此情隻字未提，已有不符常理之處。且證人葉耀彩於當
      時亦供稱：「許百樂就是綽號小龍之男子，他是第一次向我購買。許百樂是我
      在監獄認識。」等語（見偵卷第四十六頁反面）；證人許百樂供稱：「（你曾
      經向綽號『霸龍』本名葉耀彩購買毒品幾次，於何時購買？）我曾經介紹朋友
      與其認識，並向葉耀彩購買毒品一次，時間我忘了。」等語（見偵卷第四十九
      頁反面），既然證人許百樂與葉耀彩為舊識，且據證人許百樂所陳，曾介紹朋
      友向葉耀彩購買毒品一次，則證人許百樂若需要毒品，已知葉耀彩在販賣毒品
      ，可直接向葉耀彩購買毒品，何須再透過被告甲○○連絡而與葉耀彩購買，此
      與常情顯然有違。
（二）證人葉耀彩雖又供稱：「警方所查獲的物品是一名叫綽號叫順阿放在我住處，
      他叫我幫他販賣，所賺的錢我再與他平分。」等語（九十二年一月二十九日調
      查筆錄，見偵卷第四十七頁正面），其並於偵查、原審中均堅稱東西是「阿順
      」的。惟證人葉耀彩為實際遭警方於其身上及住處查獲海洛因、安非他命及其
      他與毒品相關工具之人，其為脫免自己罪嫌而嫁禍於「阿順」，亦不無可能。
      且葉耀彩起初稱：「警方所查獲的物品是一名叫綽號叫順阿放在我住處，他叫
      我幫他販賣所賺的錢我再與他平分。」等語（見九十二年一月二十九日調查筆
      錄）、嗣於原審九十二年八月六日調查時則結證稱：「是甲○○在九十二年一
      月二十八日晚上十時許，將毒品海洛因及安非他命拿到我位於高雄市的租屋處
      ，當時他是跟我說東西先寄放在我這邊，三天內他就會將毒品拿走，同時說如
      果有人要購買的話，可以請購買者跟我主動聯絡，有關價錢的部分我不介入，
      但如果有人要看貨的話，就由我負責將毒品拿去給人家觀看，本案我的部分就
      只有在隔天許百樂打我的手機，跟我約說他要看毒品，結果我東西拿出去，在
門口就被抓了。」等語（見原審卷第八十三頁），與其於九十二年訴字六一九
      號被訴違反毒品危害防制條例案件中稱僅係依阿順要求拿樣品給許百樂看，沒
      有要賣給他等語相符，無非係為脫免自己販賣毒品海洛因及安非他命之罪責，
      因此，證人葉耀彩查獲初始將「阿順」供出，難非為迴護自己所為之供述。
（三）證人葉耀彩另於九十二年四月十八日偵訊筆錄中供稱：「是在被查獲的前幾天
      ，順仔到我住處找我，表示這些毒品他那邊不方便放，要寄在我住處，過了二
      天，大約晚上十一點多，順仔就將毒品拿到我住處。」等語（見偵查卷第七十
      九頁反面），其堅稱查獲的東西均是阿順寄放在其住處，果真被告甲○○僅為
      免遭查獲而將毒品寄放於葉耀彩處，依常理，通常只需寄放毒品即可，惟於葉
      耀彩住處查獲之物，除附表二所示之毒品外，尚有附表三所示之電子磅秤、壓
      縮器、剪刀等物品，如被告甲○○只是一時為免被警查獲，何需大費週章將所
      有東西均寄放葉耀彩住處。而且，葉耀彩於本案原審審理時證稱甲○○係於九
      十二年一月二十八日晚上十時許，將毒品海洛因及安非他命拿到其住處（參九
      十二年八月十二日審判筆錄，見原審卷第八十三頁），然查九十二年一月二十
      八日應為星期二，與葉耀彩於其被訴違反毒品危害防制條例案九十二年一月三
      十日偵訊筆錄中則稱：「（何時寄放？）星期一晚上」等語亦不相符，因此被
      告甲○○曾否將毒品海洛因、安非他命及供販賣毒品所用之電子磅秤、壓縮器
      、剪刀及夾鏈袋等物品寄放予葉耀彩住處，並要其拿毒品給買主看，實難據證
      人葉耀彩片面且有瑕疵之證述予以認定。
（四）證人葉耀彩與證人許百樂於九十二年一月二十九日高雄市政府警察局三民第一
      分局調查時，葉耀彩供稱：「許百樂是我在監獄認識。」等語，許百樂亦供稱
      ：「（你曾經向綽號『霸龍』本名葉耀彩購買毒品幾次？於何時購買？）我曾
      經介紹朋友與其認識，並向葉耀彩購買毒品一次，時間我忘了。」等語，其二
      人於警訊時均陳稱彼此認識，然卻於事後不約而同否認彼此認識一節：證人葉
      耀彩陳稱：「許百樂也是在澎湖關過，但我不認識他，他第一次打機子給我，
      約我出去，到被抓後，我才真正認識他，我才知道小龍就是許百樂。」等語（
      見葉耀彩被訴違反毒品危害防制條例案，九十二年五月十三日訊問筆錄），許
      百樂則證稱：「（你是否認識被告葉耀彩？如何認識？）我不認識。」，但又
      陳述：「我是以前去吃飯朋友介紹認識的，很久以前了。」、「大約在去年即
      九十一年，在朋友的小吃店認識的，我去朋友那裡，朋友介紹認識的。」等語
      。既然其二人以前曾經認識，而於本案查獲當天，二人亦相約買賣毒品，卻於
      事後辯稱彼此不相識，並謂係被告甲○○在賣毒品，其二人係當天分別透過被
      告甲○○與對方約定買賣毒品事宜云云，實令人質疑。況查證人葉耀彩於八十
      八年九月間至九十一年八月間於澎湖監獄執行刑期，證人許百樂則於八十八年
      六月間至九十年十月間亦於澎湖監獄執行，此有本院向台灣澎湖監獄函調之葉
      耀彩、許百樂在台灣澎湖監獄之執行紀錄、分數表、接見表等資料附於本院卷
      (二)可憑，因此，證人葉耀彩於警訊時稱與許百樂是在監獄中認識，應屬實在，
      何以事後極力撇清彼此認識一節，實屬可議。又被告甲○○於八十五年十一月
      至九十一年四月亦曾於澎湖監獄執行，縱使葉耀彩、許百樂與甲○○相識，尚
      難據此一事實遽認被告甲○○確曾於九十二年一月二十八日將毒品寄放於葉耀
      彩租住處，並要葉耀彩販賣毒品給許百樂之犯行。
（五）再觀之證人葉耀彩述及當天與甲○○連絡之情形，證人葉耀彩於偵查中證稱：
      「（二十九日當天）他有打電話給我，向我表示若有朋友要看東西就拿給他看
      。大約只談了不到一分鍾。當日只有打這通電話。過了中午之後大約一點許就
      有人打電話來說要看東西。」等語（九十二年六月十二日偵訊筆錄，見偵查卷
      第一一五頁反面）；而證人許百樂卻於原審九十二年七月二十三日調查時結證
      稱：「我是在九十一年年底喝酒的時候跟甲○○認識的，當時他有留電話號碼
      給我，說我如需要毒品的時候可以跟他聯絡，然後在九十二年一月二十九日下
      午四點多的時候，我打電話給甲○○問他有沒有安非他命，他說沒有，而叫我
      打電話給葉耀彩，我打電話給葉耀彩，我請他拿安非他命及海洛因各一包給我
      看，如果我看得滿意我就跟他買，他拿東西出門的時候就被警察抓了。我當時
      不曉得甲○○的真名，我都叫他順仔。」等語（見原審卷第三三頁），亦不相
      符。依證人葉耀彩上開所述，許百樂於案發當日下午一點打電話給他表示要看
      毒品，但證人許百樂卻證稱案發當日下午四點才打電話給被告甲○○，之後再
      打給葉耀彩，可見證人二人所證述之情節相去甚遠，顯有矛盾，不足採信。
（六）證人許百樂於本院九十三年八月十三日審理時結證稱：「（九十二年一月二十
      九日你使用何種方式與甲○○取得聯繫？如係以電話聯繫，其雙方號碼為何？
      ）是用電話聯繫，是之前留起來的，我與甲○○聯絡時，我是在路邊打公共電
      話給甲○○的手機，但時間久了，我忘記了。」、「我是第一次向葉耀彩購買
      毒品。」、「（你在認識阿順之前是否已經認識葉耀彩？）葉耀彩我認識，但
      是我不知道他就是霸龍。我們是在朋友阿寶那裡打牌認識的。」、「（是認識
      阿順在前或是認識葉耀彩在前？）是認識葉耀彩在前。」、「我與葉耀彩曾經
      在澎湖監獄服刑過，但是我不知道他的名字。阿順要我聯絡霸王的時候，我一
      直不知道他就是葉耀彩。」、「（你到底是在何時才知道葉耀彩就是霸王？順
      仔就是甲○○？）我到被抓的時候，才知道葉耀彩就是霸王，至於順仔就是甲
      ○○，是到剛才開庭的時候才知道。」、「（你打電話給順仔的人是否就是現
      在在庭的甲○○？）（當庭指認）不是。」、「（你剛才說甲○○不是你講的
      順仔，那你所聯絡的順仔，其真實姓名如何？）我不知道他的真實姓名。他的
      特徵是他肥肥的，五十歲左右，他是我在朋友處，朋友介紹認識的，聯絡電話
      不記得了。在警局、偵查中，並沒有給我指認順仔過。」等語（見本院卷(二)第
      七七頁至第八三頁），可見證人許百樂所稱之「順仔」是否為本案被告甲○○
      仍有疑議。
（七）證人劉麗香於九十二年一月二十九日調查筆錄中陳稱：「（你是否知道你男朋
      友許百樂的毒品係向何人購買？）許百樂有跟我是向一位綽號叫『霸王』的男
      子購買。」等語（見偵查卷五一頁反面），並於葉耀彩被訴與本案相關之違反
      毒品危害防制條例案審理時結證稱：「（是否聽過綽號霸王之人？）我之前有
      聽過許百樂講過，我是在許百樂打電話給霸王時候有聽到，通話內容我不清楚
      。」等語（參偵查卷第七十頁正面），其中其非但均未提及許百樂曾與被告甲
      ○○連絡購買毒品一事，證人劉麗香於事後又改稱：「（你剛才提到霸王是葉
      耀彩，是何時才知道的？）我被抓到時才知道的。」等語（見原審卷第二０二
      頁），證人劉麗香於本院九十三年七月二十一日審理時結證稱：「我在九十二
      年一月二十九日被抓之前，與許百樂在用餐的時候，聽許百樂的朋友叫葉耀彩
      霸王。當時有好多人一起用餐。我與霸王只見過那次面。九十二年一月二十九
      日我與許百樂來高雄，他應該有帶手機，當天他沒有跟我借手機，當時我在睡
      覺，他自己拿了就打了，他當時拿我手機聯絡何事，我不曉得。」等語（見本
      院卷(一)第二０一頁至第二０四頁），證人劉麗香於原審時改稱葉耀彩、許百樂
      二人於查獲前並不相識之說詞，與本院所述不符，無非係配合其二人事後之翻
      異之詞，不足為採。可見許百樂與葉耀彩於本件案發前即已認識，且知悉葉耀
      彩有販賣毒品，其要購買毒品，何須再透過被告甲○○？因此，證人劉麗香前
      後不一之證述，亦不足以做為認定被告甲○○即為查獲當天販賣毒品予許百樂
      之人之證據。
（八）證人即查獲本件之警員鄭瑞欣於本院九十三年七月二十一日審理時結證稱：「
      是線民供出毒品的來源是葉耀彩，所以才申請搜索葉耀彩，本件因而延伸出來
      的。當時申請搜索票有檢具檢舉人的筆錄、葉耀彩住居的照片、位置圖，以及
      前科資料。檢舉人說葉耀彩還有與另外一人一起賣，但是另外一人是誰，檢舉
      人並不知道，只知道那個人住在哈瑪星那裡。檢舉人說買毒品都是跟葉耀彩接
      洽的。」等語（見本院卷(一)第二０七頁至第二０八頁），可見當時警方搜索之
      對象並非被告甲○○甚明。至葉耀彩涉犯販賣毒品給許百樂一案，雖經台灣高
      雄地方法院於九十二年六月十日以九十二年度訴字第六一九號判處有期徒刑十
      年，褫奪公權五年，於九十二年六月二十七日判決確定，該判決認定被告甲○
      ○與葉耀彩共同販賣第一、二級毒品給許百樂未遂，有該判決書一份附於本院
      卷一三０頁至第一四二頁足憑，然依上所述，本院認葉耀彩、許百樂所述仍疑
      點重重，矛盾百出，因此本院自不受該判決所拘束，併此敘明。
（九）綜上所述，足見被告甲○○所辯，尚足採信。此外，本院復查無其他積極證據
      足資證明被告甲○○曾於九十二年一月二十八日二十二時許，將附表二所示之
      第一級毒品海洛因及第二級毒品安非他命、附表三所示供販賣毒品所用之物，
      寄放在葉耀彩位於高雄市三民區市○○路四五六巷九號之租住處，且亦查無被
      告甲○○於案發當日與許百樂及葉耀彩聯絡電話之通聯紀錄，無法證明當日被
      告甲○○確曾分別與許百樂及葉耀彩連繫本件毒品買賣事宜，自難僅憑證人葉
      耀彩與許百樂二人具有重大瑕疪及彼此矛盾之證詞，遽以採信。因此公訴人所
      指被告甲○○與葉耀彩共同販賣第一級毒品海洛因及第二級毒品安非他命予許
      百樂之犯行，尚屬不能證明，揆之首開法條規定及判例意旨，本件既不能證明
      被告甲○○有此部份犯罪，原均應諭知被告該部分無罪之判決，但被告甲○○
      被訴販賣第二級毒品安非他命給許百樂部分，與前開經起訴且論罪科刑部分，
      公訴人認有連續犯之裁判上一罪關係，故該部分本院不另為無罪之諭知，而被
      訴販賣第一級毒品安非他命給許百樂部分，則應諭知被告無罪之判決。
參、原審以被告罪證明確，因予論罪科刑，固非無見；惟查：（一）被告被訴販賣第
    二級毒品部分，僅販賣給張兆琳部分成立，因此無連續犯可言，原審認定被告成
    立連續販賣第二級毒品，尚有未洽。（二）被告甲○○被訴與葉耀彩共同販賣第
    一級毒品海洛因及第二級毒品安非他命予許百樂部分，詳前所述，本院認不能證
    明被告甲○○有該部分犯罪，原審卻認為被告應成立共同販賣第一級毒品未遂罪
    及販賣第二級毒品未遂罪，然因販賣第二級毒品罪部分，與前開販賣第二級毒品
    給張兆琳既遂部分，有連續犯關係，故成立連續販賣第二級毒品罪及販賣第一級
    毒品未遂罪，均有未洽。（三）附表二、三所示之物，扣押在葉耀彩所涉之台灣
    高雄地方法院九十二年度訴字第六一九號一案，因該案業於九十二年六月二十七
    日判決確定，故送台灣高雄地方法院檢察署執行，已經檢察官於九十二年七月九
    日處分完畢，故原審仍諭知將附表二所示之毒品沒收銷燬，附表三所示之物品均
    沒收，亦有未洽。被告甲○○上訴意旨，仍執前詞，否認犯罪，部分有理由，且
    原判決又有上開可議之處，自屬無可維持，應由本院將原判決均予以撤銷改判。
    爰審酌被告甲○○前於八十五年間因違反麻醉藥品管理條例案件，經本院於八十
    五年七月三十日判處有期徒刑十四年，褫奪公權十年，經最高法院於八十五年十
    月十八日駁回上訴確定，於八十五年十月十八日入監服刑，於九十一年四月十七
    日縮短刑期假釋交付保護管束，有臺灣高等法院被告全國前案紀錄表可憑，現仍
    在假釋期間，詎仍不知悔改，再犯本件販賣毒品犯行，危害國家社會治安甚鉅，
    顯見刑罰對其教化矯治效果不彰，其犯後否認犯行，態度不佳，查獲毒品數量甚
    鉅等一切情狀，量處有期徒刑八年。又被告假釋中販賣第二級毒品行為，危害社
    會治安至為重大，顯示其法治觀念薄弱，有較高之反社會性，欠缺現代民主法治
    社會公民應具備之基本意識，本院認有褫奪公權之必要，併依刑法第三十七條第
    二項規定，宣告褫奪公權七年。扣案如附表一所示之第二級毒品安非他命五包（
    合計淨重四千九百七十六．二五公克、包裝重六十一．四公克、純度百分之九四
    ．三九、純質淨重四千六百九十七．０八公克），係屬毒品（包裝部分沾染安非
    他命，無法析離，應視為毒品），應依修正後之毒品危害防制條例第十八條第一
    項沒收銷燬之，至鑑驗耗用之海洛因及安非他命，既均已滅失，自無庸宣告沒收
    銷燬之。另販賣第二級毒品安非他命給張兆琳所得之四十五萬元，則應依毒品危
    害防制條例罪第十九條第一項宣告沒收，如全部或一部不能沒收，以其財產抵償
    之。被告甲○○被訴販賣第一級毒品部分，則應諭知被告該部分無罪之判決。至
    附表二編號一所示之第一級毒品海洛因二十二包（合計淨重六十一．三五公克、
    包裝重十五．七四公克、純度百分之四十五、純質淨重二十七．六一公克）、附
    表二編號二所示之第二級毒品安非他命八包（驗前毛重二一０．二公克、驗後毛
    重二一０．一公克），以及附表三所示之物品，該些扣案物品均與被告甲○○無
    關，被告甲○○所涉該部分罪嫌，已經本院撤銷原判決改判處被告該部分無罪，
    且附表二、三所示之物，係扣押在葉耀彩所涉之台灣高雄地方法院九十二年度訴
    字第六一九號一案，該案業已判決確定，並送台灣高雄地方法院檢察署執行，經
    檢察官於九十二年七月九日處分完畢，故本院對附表二、三所示之物，自毋庸為
    任何之處理，核此敘明。
據上論斷，應依刑事訴訟法第三百六十九條第一項前段、第三百六十四條、第三百零
一條第一項、第二百九十九條第一項前段、毒品危害防制條例第四條第二項、第十八
條第一項前段、第十九條第一項，刑法第十一條前段、第三十七條第二項，判決如主
文。
本案經檢察官方娜蓉到庭執行職務。
中    華    民    國     九十三     年       八       月      三十一    日
                              臺灣高等法院高雄分院刑事第二庭
                                  審判長法官  林正雄
                                        法官  陳啟造
                                        法官  黃壽燕
右正本證明與原本無異。
被訴販賣第一級毒品部分，檢察官如不服本判決應於收受本判決後十日內向本院提出
上訴書狀，其未述上訴理由者，並得於提起上訴後十日內向本院補提理由書狀（均
須按他造當事人之人數附繕本)「切勿逕送上級法院」。
其餘部分檢察官、被告如不服本判決應於收受本判決後十日內向本院提出上訴書狀，
其未述上訴理由者，並得於提起上訴後十日內向本院補提理由書狀（均須按他造當
事人之人數附繕本)「切勿逕送上級法院」。
                                      書記官  黃一秋
中    華    民    國     九十三     年       九       月       一       日
附錄本判決論罪科刑法條：
毒品危害防制條例第四條
  製造、運輸、販賣第一級毒品者，處死刑或無期徒刑；處無期徒刑者，得併科新臺
  幣一千萬元以下罰金。
  製造、運輸、販賣第二級毒品者，處無期徒刑或七年以上有期徒刑，得併科新臺幣
  七百萬元以下罰金。
  製造、運輸、販賣第三級毒品者，處五年以上有期徒刑，得併科新臺幣五百萬元以
  下罰金。
  製造、運輸、販賣第四級毒品者，處三年以上十年以下有期徒刑，得併科新臺幣三
  百萬元以下罰金。
  製造、運輸、販賣專供製造或施用毒品之器具者，處一年以上七年以下有期徒刑，
  得併科新臺幣一百萬元以下罰金。
  前五項之未遂犯罰之。
  附表一：
┌─────┬──┬────────────────────────────┐
│物品名稱  │數量│  備  註                                                │
├─────┼──┼────────────────────────────│
│安非他命  │五包│合計淨重四千九百七十六．二五公克、包裝重六十一．四公克、│
│          │    │純度百分之九十四．三九、純質淨四千六百九十七．公克。    │
└─────┴──┴────────────────────────────┘
  附表二：
┌──┬────────┬───────┬─────────────────┐
│編號│物  品  名  稱  │數          量│備                             註 │
├──┼────────┼───────┼─────────────────┤
│１  │海  洛  因      │二十二包      │合計淨重六十一．三五公克、包裝重十│
│    │                │              │五．七四公克、純度百分之四十五、純│
│    │                │              │質淨重二十七．六一公克。          │
├──┼────────┼───────┼─────────────────┤
│２  │安非他命        │八包          │驗前毛重二一０．二公克、驗後毛重二│
│    │                │              │一０．一公克。                    │
└──┴────────┴───────┴─────────────────┘
  附表三：
┌──┬────────┬───────┐
│編號│物  品  名  稱  │數          量│
├──┼────────┼───────┤
│１  │電子磅秤        │一台          │
├──┼────────┼───────┤
│２  │壓縮器          │一組          │
├──┼────────┼───────┤
│３  │剪刀            │一支          │
├──┼────────┼───────┤
│４  │夾鏈袋          │一大包        │
└──┴────────┴───────┘
